臺灣宜蘭地方法院刑事判決　　　　　　 100年度交訴字第40號
公　訴　人　臺灣宜蘭地方法院檢察署檢察官
被　　　告　林朝宗
上列被告因公共危險等案件，經檢察官提起公訴（100年度偵字
第2732號），本院判決如下：
    主  文
林朝宗犯攜帶兇器竊盜罪，處有期徒刑柒月，扣案白手套壹隻、
手電筒貳支均沒收；又犯攜帶兇器竊盜罪，處有期徒刑柒月，扣
案白手套壹隻、手電筒貳支均沒收。應執行有期徒刑壹年，扣案
白手套壹隻、手電筒貳支均沒收。
    犯罪事實
壹、林朝宗意圖為自己不法之所有，持客觀上足以危害人之生命
    、身體，足供凶器使用之電線剪1把及所有之白手套1隻（起
    訴書誤載為1雙）、手電筒2支，於民國100年6月18日晚間10
    時許，在宜蘭縣頭城鎮○○里○路○○○道內（鐵路八堵訖
    51K500M處東西正線），竊取接地連接線1批（長共約17公尺
    ，重約14公斤）得手後；又於同年月19日凌晨2時許，在宜
    蘭縣頭城鎮○○路○段金面橋南端往西水防道路（頭城鎮○
    ○路燈編號222號處），持上開電線剪1把、白手套1隻及手
    電筒2支竊取路燈電纜線1批（長共約30.8公尺，重約4公斤
    ），致該處路燈編號222號路燈因電纜線遭剪斷，使該路段
    於夜間為使來往車輛得有適當照明以確保行車安全之路燈失
    去作用，以此方法致生陸路往來之危險。嗣林朝宗欲將上開
    竊得之接地連接線及路燈電纜線載運變賣，因騎乘機車未戴
    安全帽，為警於同年月19日下午5時20分許，在宜蘭縣頭城
    鎮○○路○段325號旁巷口攔查，查獲林朝宗騎乘車號K7V-89
    5 號機車載運前開接地連接線及路燈電纜線各1批、白手套1
    隻及手電筒2支，並得林朝宗同意後至其武營路住處搜索扣
    得非其所有、供本2件行竊所用之電線剪1把，始查知上情。
貳、案經宜蘭縣政府警察局礁溪分局報告臺灣宜蘭地方法院檢察
    署檢察官偵查起訴。
    理  由
壹、證據能力部分；
一、按被告之自白，非出於強暴、脅迫、利誘、詐欺或其他不正
    之方法，且與事實相符者，得為證據，刑事訴訟法第156條
    第1項訂有明文。倘被告之自白係出於不正之方法，則不問
    自白內容是否確與事實相符，應認無證據能力，不得採為判
    決基礎。查被告林朝宗於本院審理時辯稱：伊未攜帶扣案之
    電線剪犯此2件竊案，係警員威脅伊不好好說的話，就要將
    伊移送，故伊於警詢中始承認有持電線剪竊取路燈電纜線云
    云。惟據證人即本件查獲員警宜蘭縣警察局礁溪分局頭城分
    駐所警員吳文龍及林磊到庭證稱：渠等製作被告之警詢筆錄
    時未對被告施以強暴、脅迫或其他不正方法，被告在警詢時
    供稱伊係用電線剪剪斷路燈電纜線等語係出於被告之自由意
    志陳述，且渠等帶同被告至外澳隧道、金面橋南端之水防道
    路邊及在偵訊室內對被告製作警詢筆錄之全程均有錄影存證
    等語（見本院卷第39-40、41-42頁），核與被告嗣供承警員
    在製作筆錄時沒有對伊恐嚇、脅迫或利誘；警詢時伊供稱係
    用電線剪剪路燈電纜線等語係出於自由意志陳述等語相符（
    見本院卷第43-44頁），從而，被告警詢時既無員警或他人
    對之為強暴、脅迫、利誘或其他不當影響其陳述任意性之情
    形，從而，被告警詢時供承伊係用電線剪剪路燈電纜線等語
    之自白，如與事實相符，自得採為證據，合先敘明。
二、另按被告以外之人於審判外之言詞或書面陳述，除法律有規
    定者外，不得作為證據。又被告以外之人於審判外之陳述，
    雖不符合同法第159條之1至第159條之4之規定，但經當事人
    於審判程序同意作為證據，法院審酌該言詞陳述或書面陳述
    作成之情況，認為適當者，亦得為證據，刑事訴訟法第159
    條第1項、第159條之5第1項分別定有明文。本件被告及檢察
    官於本院審理時對下列所述其他證據資料，均表示同意引為
    證據使用，且迄至言詞辯論終結前亦未聲明異議，本院審酌
    該等證據資料作成時之情況，尚無違法不當之瑕疵，認以之
    作為證據應屬適當，依刑事訴訟法第159條之5第1項規定，
    自均有證據能力。
貳、實體部分：
一、訊據被告固坦承有於上揭時、地持所有自備之白手套1隻、
    手電筒2支竊取接地連接線及路燈電纜線各1批，並於同年月
    19 日下午5時20分許，騎乘車號K7V-895號機車欲載運前開
    贓物伺機變賣時，在宜蘭縣頭城鎮○○路○段325號旁巷口，
    為警查獲，並當場扣得前開贓物1批、白手套1隻及手電筒2
    支等情不諱，惟矢口否認有何攜帶凶器竊盜之犯行，辯稱伊
    並未攜帶扣案之電線剪至現場行竊，係伊遭警方查獲後，警
    方威脅其交出作案用之工具，伊始返家拿出伊兄長所有、平
    日剪鐵線使用之電線剪1把充當本件行竊使用之工具；扣案
    之接地連接線及路燈電纜線各1批實非伊剪斷云云。
二、經查：
(一)、宜蘭縣頭城鎮○○里○路○○○道內（鐵路八堵訖51K500M
    處東西正線）之接地連接線、宜蘭縣頭城鎮○○路○段金面
    橋南端往西水防道路（頭城鎮○○路燈編號222號）之路燈
    電纜線各1批遭人竊取之事實，業據被告警詢及本院審理時
    坦承不諱（見警卷第4-5頁、本院卷第22-23、36頁），核與
    證人即交通部臺灣鐵路局宜蘭電力段員工楊建仁、頭城鎮公
    所工務課員工劉厚漢證述之情節相符（見警卷第1-3頁反面
    ），並有搜索扣押筆錄、扣押物品清單、贓物認領保管單、
    現場暨扣案贓物照片共21張等（見警卷第6-21頁）可資佐證
    。
(二)、被告雖否認持扣案之電線剪1把竊取上開接地連接線及路燈
    電纜線云云，惟經證人即本件查獲員警宜蘭縣警察局礁溪分
    局頭城分駐所警員吳文龍及林磊到庭就被告警詢時自白持電
    線剪竊取路燈電纜線1批等語係出於被告之自由意志陳述一
    節證述明確（見本院卷第39-40、41-42頁），且被告亦不否
    認上情（見本院卷第43-44頁），已如上述，被告雖另以扣
    案之電線剪1把係事後伊帶警員返家取得，非員警現場查扣
    云云置辯，惟被告既自陳員警訊問時伊係出於己意自白本件
    行竊使用之工具為電線剪等語，並偕同查獲員警返回伊住處
    取出行竊工具，縱員警非在查獲現場起獲該把電線剪，亦無
    從解免被告持電線剪犯本2件竊盜犯行之刑事責任。再稽之
    扣案之接地連接線、路燈電纜線外觀，該接地連接線每節頭
    尾兩端均為完整之截斷面，且外澳隧道內（鐵路八堵訖51K5
    00M處東西正線）之現場，該處接地連接線之上下截斷處亦
    可窺見屬完整之截斷面，有扣案贓物及現場照片在卷可稽（
    見警卷第12、15、17頁），顯然該處接地連接線係遭人以剪
    刀類之工具剪斷；再觀諸外澳隧道（鐵路八堵訖51K500M處
    東西正線）內係供火車通行，而宜蘭縣頭城鎮○○路○段金
    面橋南端往西水防道路（頭城鎮○○路燈編號222號處）兩
    側均係草叢、灌溉用溝渠等，住家較少，此2地均屬人、車
    較少聚集通行之處，復參酌扣案之接地連接線及路燈電纜線
    之數量均各約有10支左右一情，焉有可能如被告所辯扣案之
    接地連接線及路燈電纜線係伊在上開地點撿拾云云？實難想
    像，從而，被告辯稱扣案之接地連接線及路燈電纜線均係伊
    在上開地點拾獲云云，係屬事後避重就輕之詞，不足為採。
    至被告另辯稱係害怕家人擔心，始在警方要求交出行竊工具
    時，隨便自伊住處交出平日剪鐵線使用之電線剪1把云云，
    惟被告倘真擔心家人擔憂其因攜帶凶器行竊遭警移送，理應
    自始堅決否認犯行，何以警詢時先出於己意自白本2件竊案
    ，復偕同警方返回住處取出扣案之電線剪？亦顯然與常情有
    違，況涉犯竊盜犯行員警本即應依法移送，被告前已有多次
    攜帶凶器竊盜犯罪之前科紀錄，焉有可能不知上情？亦證被
    告上開所辯，係事後矯飾之詞，均不足採信。綜合上情，足
    認被告確有持扣案之電線剪1把竊取接地連接線及路燈電纜
    線各1批之犯行無訛，事證明確，被告攜帶凶器竊盜之犯行
    堪以認定，應依法論科。
三、按路燈具道路照明之作用，在夜間行駛之車輛因有適當之照
    明，得以確保公眾往來通行之安全，則破壞路燈，尤其竊取
    路燈之電纜線，必使沿路與之串連之各盞路燈因無電力輸送
    而失去照明之作用，縱無車輛因此而發生車禍之實害，亦有
    增加交通事故發生之危險，自屬以他法致生公眾往來之具體
    危險。查宜蘭縣頭城鎮○○路○段金面橋南端往西水防道路
    （頭城鎮○○路燈編號222號處），該路段兩側均為草叢、
    灌溉用溝渠等，且該路段除依賴該支路燈照明外，別無其他
    照明設備，則該路段必然因該處路燈電纜線遭人剪斷，致影
    響夜間來往車輛之行車安全無疑，此有現場照片及宜蘭縣頭
    城鎮公所100年8月30日頭鎮工字第1000011515號函在卷可稽
    （見警卷第20-21頁、本院卷第9頁），從而，被告持電線剪
    竊取上開路燈電纜線1批，已足妨害公眾往來之安全，並該
    當於刑法第185條第1項妨害公眾往來安全之犯罪構成要件。
    是核被告此部分所為，係犯刑法第185條第1項妨害公眾往來
    安全罪及同法第321條第1項第3款攜帶兇器竊盜罪。被告以
    一竊盜行為，同時觸犯妨害公眾往來安全罪及攜帶兇器竊盜
    罪，為想像競合犯，應從一重之加重竊盜罪處斷。至被告竊
    取宜蘭縣頭城鎮○○里○路○○○道內（鐵路八堵訖51K500
    M處東西正線）之接地連接線1批，因該處接地連接線僅屬補
    助、加強回流之功能，且遭竊後列車仍正常行駛於隧道內，
    直至交通部臺灣鐵路局修復上開接地連接線，未對列車往來
    造成危險等情，亦有交通部臺灣鐵路局100年9月5日鐵電力
    字第1000025278號函在卷可佐（見本院卷第10頁），是被告
    持電線剪竊取外澳隧道內之接地連接線之犯行，既未達妨害
    公眾往來之安全，此部分犯行即無足構成刑法第185條第1項
    妨害公眾往來安全之犯罪，檢察官起訴認此部分另涉犯妨害
    公眾往來安全罪云云，應屬誤認，惟此部分因與被告攜帶凶
    器竊盜部分為想像競合犯之裁判上一罪關係，爰不另為無罪
    之諭知。是核被告持扣案之電線剪竊取外澳隧道內之接地連
    接線1批之犯行，係犯刑法第321條第1項第3款之攜帶兇器竊
    盜罪。被告上開2次加重竊盜之犯行，犯意各別，行為互殊
    ，應分論併罰。另查本件被告所竊取之路燈電纜線係宜蘭縣
    頭城鎮公所之公用照明設備，非臺灣電力股份有限公司所有
    之事實，有宜蘭縣頭城鎮公所100年8月30日頭鎮工字第1000
    011515號函在卷可查（見本院卷第9頁），而宜蘭縣頭城鎮
    公所並非經營電業之經營者，則本案無電業法之適用，併此
    敘明。爰審酌被告不思以合法正當途徑賺取所得，竟攜帶兇
    器竊取道路照明設備所需之電纜線及隧道內之接地連接線，
    造成道路交通往來危險性之增加、提高宜蘭縣頭城鎮○○○
    於道路之維護成本，本應嚴懲，惟考量所竊財物價值非鉅，
    及其國中畢業之智識程度、原以清潔臨時工為業、收入並不
    固定、亦尚須扶養母親之家庭經濟狀況；暨前有多次攜帶凶
    器竊盜之前科記錄，有臺灣高等法院被告前案紀錄表1紙附
    卷可參，素行非佳，犯後復否認部分犯行，態度非佳等一切
    情狀，分別量處如主文所示之刑，並定應執行之刑，以示懲
    戒。扣案之白手套1隻、手電筒2支係屬被告所有，供本2件
    行竊所用之物，業據被告自承在卷，爰依刑法第38條第1項
    第2款規定，併宣告沒收之。至扣案之電線剪1把，被告否認
    為其所有，且遍查卷內資料，復無積極證據足證前揭物品係
    屬被告所有，亦非屬違禁物或應義務沒收之物，爰不併予宣
    告沒收，附此敘明。
據上論斷，應依刑事訴訟法第299條第1項前段，刑法第321條第
1項第3款、第185條第1項、第55條、第51條第5款、第38條第1項
第2款，刑法施行法第1條之1第1項、第2項前段，判決如主文。
本案經檢察官張學翰到庭執行職務。
中    華    民    國    100   年    12    月    28    日
                  刑事第三庭  審判長法  官  陳玉雲
                                    法  官  張育彰
                                    法  官  卓怡君
上正本證明與原本無異。
如不服本判決應於收受本判決後10日內向本院提出上訴書狀，並
應敘述具體理由。若未敘述理由者，應於上訴期間屆滿後20日內
向本院補提理由書狀(均須按他造當事人之人數附繕本)。
                                    書記官  林怡君
中    華    民    國   100    年    12    月    28    日
附錄本案論罪科刑法條全文
刑法第185條第1項：
損壞或壅塞陸路、水路、橋樑或其他公眾往來之設備或以他法致
生往來之危險者，處5年以下有期徒刑，拘役或5百元以下罰金。
刑法第321條第1項第3款：
犯竊盜罪而有下列情形之一者，處6月以上、5年以下有期徒刑，
得併科新臺幣10萬元以下罰金：
三、攜帶兇器而犯之者。